【裁判字號】    89,易,2804
【裁判日期】    900130
【裁判案由】    恐嚇
【裁判全文】
臺灣臺南地方法院刑事判決                        八十九年度易字第二八四號
    公  訴  人  臺灣台南地方法院檢察署檢察官
    被      告  甲○○
    選任辯護人  賴坤志
右列被告因恐嚇案件，經檢察官提起公訴 (八十九年度偵字第一０八九四號)，本院
判決如左：
    主  文
甲○○以加害生命之事恐嚇他人致生危害於安全，處有期徒刑肆月，如易科罰金，以
參佰元折算壹日，緩刑貳年。
    事  實
一、甲○○於民國八十九年八月六日下午二時許，在台南縣大內鄉社頭村一二二之五
    號「籃口土雞城」，因認為戊○○毆打其乾兒子陳宥任，質問戊○○，雖經戊○○否認，竟仍基於恐嚇之故意，以左手持一手提包，將右手伸入其內指向戊○○
    ，並以台語恐嚇稱：「你要不要吃子彈」等語，致戊○○心生恐懼，致生危害於
    戊○○之安全。
二、案經台南縣警察局善化分局報告台灣台南地方法院檢察署檢察官偵查起訴。
    理  由
一、訊據被告甲○○固坦承於前揭時間至「籃口土雞城」質問戊○○為何毆打其乾兒
    子陳宥任之事實，惟矢口否認有何恐嚇告訴人戊○○之犯行，辯稱：伊僅告訴戊○○希望他不要打小孩，當時口氣確實比較壞，但絕沒有恐嚇戊○○云云。經查
    ：被告如何於右揭時地以言詞及動作恐嚇告訴人戊○○，致戊○○心生畏懼等情
    ，業據告訴人戊○○於警訊及偵審中指述歷歷，且經本院分別訊問當日在場目擊
    之證人丁○○及乙○○○，二人證述之情節亦相符合，其中丁○○證稱：「當時
    告訴人戊○○在廚房忙，他爸爸叫他出去，說甲○○找他，我和戊○○就到櫃臺
    前面，甲○○和他的助手一起去的，坐在冰箱前面那一桌，甲○○問戊○○是否
    欺負他乾兒子，我代戊○○回答說沒有欺負他乾兒子，疼他都來不及，甲○○口
    氣很不好，他不理我，只針對戊○○說話，戊○○不理他，甲○○把手伸進皮包
    內，問說要不要吃子彈，說了至少三次，戊○○沒理他，走到廚房後面洗碗的地
    方，我和甲○○的助手坐在冰箱前面，甲○○從外面跟戊○○走到廚房後面洗碗
    的地方，洗碗的地方平常是證人乙○○○和戊○○的媽媽在那裡，我坐的位置與
    廚房約十公尺的距離，我聽到甲○○還是問戊○○是否要吃子彈，證人乙○○○
    從餐廳將收好的碗拿到廚房，她有聽到」等語（詳本院八十九年十一月二十三日
    訊問筆錄），證人乙○○○則於本院審理時證稱：「被告甲○○左手拿一個黑色
    的包包，放在胸前，拉鍊拉開，他的手放在裡面，他對告訴人戊○○說：有沒有
    想吃吃看？他口氣很不好，講了四、五次，我隱約有看見黑黑的、四方形的物體
    ，不知是什麼」等語，亦與其歷次於警訊、偵查中所述相符，是被告有以言詞及
    動作恐嚇告訴人戊○○之事實至為明灼。被告雖辯稱：證人丁○○係告訴人戊○○之好友，而證人乙○○○之兒子曾在伊處工作，因未領到薪資，故上開二位證
    人所述即有偏頗之可能云云。然互核證人丁○○、乙○○○證稱案發當時之情形
    ，悉相吻合，足見上開證人所述皆屬實在，堪信為真。另證人丙○○雖於本院審
    理時證稱：「我在廚房、櫃臺間進出，我沒看見被告甲○○和告訴人戊○○講話
    」、「（問：有無聽到被告甲○○對告訴人戊○○說是否要吃子彈？）我沒聽到
    」等語，而證人蔡榮宗亦稱：「那天甲○○對戊○○說話口氣不好，甲○○對戊○○說別人的小孩不要打，我和丁○○、甲○○、戊○○坐在冰箱前面那桌，甲○○沒有對戊○○說是否要吃子彈，戊○○說小孩很皮，要稍微教訓一下，甲○○說我們的小孩自然會教訓，不要他教訓，說完我們就走了」等語（均詳八十九
    年十二月十二日訊問筆錄），惟查被告確實有與告訴人戊○○、證人丁○○等人
    對話，已據證人蔡榮宗陳述如前，則證人丙○○所稱未見被告與告訴人等對談等
    語，已非實在，而證人蔡榮宗所述被告告知告訴人戊○○不要毆打小孩後，隨即
    離開等語，亦與證人乙○○○、丁○○證稱案發情節不符，從而，證人丙○○、
    蔡榮宗二人證稱顯有迴護被告之嫌，上開證稱即難為被告有利之認定，是本件事
    證明確，被告犯行洵堪認定，應依法論科。
二、被告以加害生命之事，恐嚇他人致生危害於安全，核其所為，係犯刑法第三百零
    五條恐嚇危害安全罪。爰審酌被告之犯罪動機、目的、手段、品行、智識程度、
    生活狀況、犯罪所生危害、犯罪後猶飾詞圖卸，犯後態度不佳等一切情狀，量處
    如主文所示之刑，並諭知易科罰金之折算標準。又被告前未曾受有期徒刑以上刑
    之宣告，有臺灣高等法院被告全國前案紀錄表一份附卷可稽，且業與告訴人達成
    和解，有和解書一紙在卷可憑，其因一時失慮，致罹刑章，經此偵審教訓，當知
    所警惕，信無再犯之虞，本院認前開所宣告之刑，以暫不執行為適當，爰併宣告
    緩刑二年，以啟自新。
據上論斷，應依刑事訴訟法第二百九十九條第一項前段，刑法第三百零五條、第四十
一條第一項前段，第七十四條第一款、罰金罰鍰提高標準條例第一條前段、第二條，
判決如主文。
本案經檢察官陳俊秀到庭執行職務。
中      華      民      國    九十      年      一      月     三十     日
      臺灣臺南地方法院刑事第一庭
                                          法  官  鄭  燕  璘
右正本證明與原本無異。
如不服本判決，應於判決送達後十日內，向本院提出上訴狀。
                                          書記官  田  富  蓉
中      華      民      國    九十      年      二      月      二      日
附錄本案論罪科刑法條全文：
刑法第三百零五條
  以加害生命、身體、自由、名譽、財產之事，恐嚇他人致生危害於安全者，處二
  年以下有期徒刑、拘役或三百元以下罰金。


司法院資訊處製作；財團法人民間司法改革基金會備份。
